臺灣高雄地方法院刑事判決　　　　　　　100年度易字第148號
公　訴　人　臺灣高雄地方法院檢察署檢察官
被　　　告　洪朝信
上列被告因贓物案件，經檢察官提起公訴（99年度偵字第11717號）
，本院判決如下：
    主  文
洪朝信搬運贓物，累犯，處有期徒刑參月，如易科罰金，以新臺
幣壹仟元折算壹日。
    事  實
一、洪朝信前因竊盜案件，經本院以97年度審簡字3486號判處有
    期徒刑5 月確定，於98年7 月27日執行完畢。農英清（業經
    本院以99年度審易字第4189號判處有期徒刑8 月確定）於99
    年3 月30日某時許，徒步行經高雄市○○區○○路75之1號
    旁空地時，見林月櫻所有之捲揚機1 台置放在該空地上無人
    看管，竟意圖為自己不法之所有，且基於竊盜之犯意，持客
    觀上對人之生命、身體及安全構成威脅且具有危險性之剪刀
    及老虎鉗各1 支，竊取上開捲揚機1 台，並搬至該空地邊馬
    路旁。農英清旋即步行前往高雄市○○區○○路86號洪朝信
    住處，央請洪朝信騎車載其至上開空地。洪朝信乃於同日13
    時許，騎乘其母所有之車牌號碼ZEU -945號輕型機車，搭載
    農英清至上開空地旁後，農英清下車將上開已移置馬路邊之
    捲揚機1 台置於該車腳踏墊上，並央請洪朝信載運該捲揚機
    1 台前往資源回收場。洪朝信雖知上揭捲揚機並非毫無價值
    之物，應無可能棄置於路邊，且客觀上可以預見該捲揚機1
    台可能係農英清為財產犯罪所得之贓物，竟仍基於搬運贓物
    之不確定故意，騎乘該車搭載農英清及該捲揚機1 台，前往
    農英清指定之資源回收場。嗣於同日14時許，2 人行經高雄
    市小港區○○○路88號時，為警查獲，並扣得捲揚機1台 、
    剪刀及老虎鉗各1 支等物。
二、案經高雄市政府警察局小港分局移送臺灣高雄地方法院檢察
    署檢察官偵查起訴。
    理  由
一、按被告以外之人於審判外之陳述，雖不符刑事訴訟法第159
    條之1 至之4 等4 條之規定，而經當事人於審判程序同意作
    為證據，法院審酌該言詞陳述或書面陳述作成時之情況，認
    為適當者，亦得為證據；又當事人、代理人或辯護人於法院
    調查證據時，知有刑事訴訟法第159 條第1 項不得為證據之
    情形，而未於言詞辯論終結前聲明異議者，視為有前項之同
    意，同法第159 條之5 定有明文。本案下列所引用之供述及
    非供述證據，業經本院依法踐行調查證據程序，公訴人、被
    告均不爭執各該證據之證據能力，且迄本院言詞辯論終結前
    未就上開證據之證據能力聲明異議，又查無依法應排除其證
    據能力之情形，是後述所引用證據之證據能力均無疑義，依
    法自有證據能力，均得作為本案證據，先予敘明。
二、訊據被告固坦承於上揭時地搬運上開捲揚機等情，惟矢口否
    認有何搬運贓物犯行，辯稱：不知該捲揚機係贓物云云。經
    查：
  (一)農英清於99年3 月30日某時許，徒步行經高雄市○○區○○
    路75之1 號旁空地時，見林月櫻所有之捲揚機1 台置放在該
    空地上無人看管，竟意圖為自己不法之所有，且基於竊盜之
    犯意，持客觀上對人之生命、身體及安全構成威脅且具有危
    險性之剪刀及老虎鉗各1 支，竊取上開捲揚機1 台，並搬至
    該空地邊馬路旁，農英清旋即步行前往高雄市○○區○○路
    86號被告住處，央請被告騎車載其至上開空地，被告乃於同
    日13時許，騎乘其母所有之車牌號碼ZEU -945號輕型機車，
    搭載農英清至上開空地旁後，農英清下車將上開已移置馬路
    邊之捲揚機1 台置於該車腳踏墊上，並央請被告載運該捲揚
    機1 台前往資源回收場，被告即騎乘該車搭載農英清及該捲
    揚機1 台，前往農英清指定之資源回收場，嗣於同日14時許
    ，2 人行經高雄市小港區○○○路88號時，為警查獲，並扣
    得捲揚機1 台、剪刀及老虎鉗各1 支等物之事實，業據被告
    坦承不諱（見本院審易字卷第41頁、易字卷第34頁背面至第
    36頁正面），核與證人農英清於偵查中及本院審理時（見偵
    卷第33頁至第34頁、第45頁至第46頁）、證人林月櫻於警詢
    時（見警卷第7 頁至第8 頁）之證述相符，並有林月櫻於99
    年3 月30日領回該捲揚機之贓物認領保管單影本1 紙（見警
    卷第9 頁）、自願受搜索同意書2 張、高雄市政府警察局小
    港分局大林派出所搜索、扣押筆錄2 份、扣得捲揚機1 台、
    剪刀1 支、老虎鉗1 支之扣押物品目錄表1 紙（見警卷第10
    頁至第18頁）、車號ZEU-945 輕型機車車籍查詢基本資料詳
    細畫面1 紙（見警卷第27頁）、查獲照片7 張（見警卷第41
    頁至第42頁）、高雄市政府警察局小港分局扣押物品清單1
    紙（見偵卷第38頁）、扣押物品照片2 張（見偵卷第42 頁
    ）可證，堪認為真實。
  (二)上揭捲揚機外觀上為可正常使用之機器工具乙節，有查獲照
    片3 張可稽（見警卷第41頁至第42頁），且該捲揚機於案發
    當時之價值約新台幣（下同）4 萬元乙情，亦有證人林月櫻
    於警詢時證述明確（見警卷第7 頁），且該捲揚機重達約4
    、50公斤之事實，亦據被告於本院審理時供陳明確（見本院
    易字卷第35頁背面）及證人農英清於本院審理時證述無訛（
    見本院易字卷第32頁），可見被告應明知上揭捲揚機並非毫
    無價值之物。又被告於上揭時地騎乘上開輕型機車，搭載農
    英清至上開空地旁後，農英清下車將上開已移置馬路邊之捲
    揚機1 台置於該車腳踏墊上，並央請被告載運該捲揚機1 台
    前往資源回收場之事實，業如前述。則被告搬運該捲揚機之
    前，該捲揚機係在馬路邊，而被告又明知該捲揚機並非毫無
    價值之物，應無可能棄置於路邊，豈有可能毫無警覺該捲揚
    機之來源，是被告客觀上應可預見該捲揚機1 台可能係農英
    清為財產犯罪所得之贓物。被告既可有此預見，竟仍將為上
    揭搬運該捲揚機之行為，自有搬運贓物之不確定故意無疑。
    且被告於偵查中自承：「（會否懷疑捲揚機來源）我有問農
    英清，但農英清說是他的，我有懷疑…」等語（見偵卷第34
    頁）；於本院審理時坦承：「（偵訊時問你是否有懷疑捲揚
    機的來源，你回答說我有問，但是農英清說捲揚機是他的，
    你為何會懷疑？）想說捲揚機怎麼可能沒有人要。」等語（
    見本院易字卷第35頁），亦均足以佐證被告當時應有搬運贓
    物之不確定故意，已甚明確。
  (三)至被告雖辯稱其不知該捲揚機係贓物云云。惟就捲揚機之來
    源乙節，被告於先偵查中陳稱：「（有無詢問捲揚機來源？
    ）農英清說是他的」云云（見偵卷第33頁），嗣於本院審理
    時又改稱：「（你當時有無問農英清東西是誰的？）農英清
    說是沒有人的」云云，被告就其案發當時所獲得之該捲揚機
    來源之訊息，前後陳述不一，是其前揭辯詞，是否可採，已
    非無疑。況被告於本院審理時改稱：農英清說該捲揚機是沒
    有人的云云後，繼又辯稱：忘記該捲揚機外觀上看起來是否
    可以使用，亦未注意該捲揚機上電線是否為新剪斷痕跡云云
    ，對於該捲揚機外觀上是否確足認係「沒有人的」乙節，顯
    然無法為合理之解釋。是被告所辯其不知該捲揚機係贓物云
    云，應係事後卸責之詞，尚無可採。
  (四)綜上所述，本案事證明確，被告上開所辯，不足採信，其犯
    行堪以認定，應依法論科。
三、核被告所為，係犯刑法第349 條第2 項之搬運贓物罪。又被
    告有如事實欄所述之前科，有台灣高等法院被告前案紀錄表
    在卷可查，是其前受有期徒刑執行完畢後，5 年內故意再犯
    本件法定刑為有期徒刑以上刑之罪，為累犯，應依刑法第47
    條第1 項規定加重其刑。爰審酌被告為上開搬運贓物之行為
    ，增加被害人對被竊之物追及或回復之困難，惟考量所查獲
    之贓物業已返還被害人，有上揭贓物認領保管收據1 紙附卷
    可佐，被告犯罪所生之損害，稍有減輕，且被告因其係農英
    清之鄰居，而基於情誼，為上揭搬運贓物之行為，並無實質
    獲利，及其犯罪之動機、目的、智識程度、生活狀況等一切
    情狀，量處如主文所示之刑，並諭知易科罰金之折算標準。
據上論斷，應依刑事訴訟法第299 條第1 項前段，刑法第349 條
第2 項、第47條第1 項、第41條第1 項前段，刑法施行法第1 條
之1 ，判決如主文。
本案經檢察官陳筱茜到庭執行職務。
中    華    民    國   100    年    2     月    24    日
                  刑事第二庭    審判長法  官  李政庭
                                      法  官  柯彩燕
                                      法  官  施盈志
以上正本證明與原本無異。
如不服本判決應於收受送達後10日內向本院提出上訴書狀，並應
敘述具體理由；如未敘述上訴理由者，應於上訴期間屆滿後20日
內向本院補提理由書（均須按他造當事人之人數附繕本）「切勿
逕送上級法院」。
中    華    民    國   100    年    2     月    24    日
                                      書記官  林雅婷
附錄本判決論罪之法條：
中華民國刑法第349條第2項
搬運、寄藏、故買贓物或為牙保者，處五年以下有期徒刑、拘役或科或併
科一千元以下罰金。